# 请教：教育公司收入时点的确认

提问人：koodhao 时间：2018-06-21 14:47:43
教育机构与学校联合办学，企业负责招生和跟进，学校收到学费后会返还学费的一部分作为企业的收入。 企业主要的义务就是招生，教学跟进服务只是在相应时点通知学生按时上课，考试前的备忘通知等。请问应该在学生报名后确认收入？还是以学业结束时点确认收入？

回答人：chenyiwei
这个问题取决于：（ 1 ）企业和学校谁是负责向学生提供教育服务的首要义务人，即相关教学服务是以学校还是企业的名义向学生提供的；（ 2 ）企业从中取得的收益是否为按照招生人数和每人定额标准（或学费收入的一定比例）收取的服务费，企业和学校如何分享或分担该合作项目的盈亏；（ 3 ）企业有无自主确定学费标准、自主选聘教师、管理教学活动等权力。 这个问题与收入确认与计量的总额法/净额法问题密切相关。如果应采用总额法，则应在学期内分摊确认收入；如果应采用净额法，则相当于仅赚取销售佣金和辅助服务费收入，应在相应的服务提供时确认收入，与教学进度无关。

提问人：koodhao 时间：2018-06-22 10:19:36
感谢陈版回复。因为是学历教育，假设教学服务主体是学校，适用净额法的情况下，企业能不能在招生完成时（不在学期完成时）一次性确认收入？因为后续的教务服务只是电话通知学生上课，没有明确区分对应服务金额，重要性非常小。

回答人：chenyiwei
需谨慎考虑后续还需由本企业履行的合同义务及其预计的成本支出金额。如果显著不重大的，则收入确认时点可以如你所述。但另一方面，要考虑后续学生的退费是否可能导致本企业相应退款，以及可能导致本企业承担赔付责任的事项发生的可能性是否极低，考虑在确认收入的同时为尚未发生完毕的成本和日后可能的赔偿等事项确认预计负债。